臺灣高雄地方法院刑事判決　　　　　　　　　　　　　九十四年度訴字第五五八號
　　公　訴　人　臺灣高雄地方法院檢察署檢察官
　　被　　　告　丁○○　男　民.
右列被告因偽造文書等案件，經檢察官提起公訴（九十三年度偵緝字第二二三八號）
，本院以簡式審判程序判決如左：
    主  文
丁○○共同連續意圖為自己不法之所有，以恐嚇使人將本人之物交付，累犯，處有期
徒刑貳年肆月。又共同連續行使偽造私文書，足以生損害於他人，累犯，處有期徒刑
陸月，扣案之「乙○○」國民
壹張（卡號五四Ｚ0000000000000號）及大眾商業銀行簽帳單顧客簽名
欄偽造之「乙○○」署名貳枚，均沒收。應執行有期徒刑貳年捌月。扣案之「乙○○
」國民
六Ｚ000000000號）及大眾商業銀行簽帳單顧客簽名欄偽造之「乙○○」署
名貳枚，均沒收。
    事實及理由
一、本件被告丁○○所犯係死刑、無期徒刑、最輕本刑為三年以上有期徒刑以外之罪
    ，被告於準備程序中就被訴事實為有罪之陳述，經法官告知簡式審判程序之旨，
    並聽取公訴人及被告意見後，本院認為適宜由受命法官獨任進行簡式審判程序，
    先予敘明。
二、被告丁○○之犯罪事實、證據及應適用之法條，引用檢察官起訴書之記載（如附
    件）。另就起訴書犯罪事實欄第三項部分，應補充：「丁○○基於行使偽造私文
    書之概括犯意‧‧‧足以生損害於戶政機關對於戶政管理之正確性、慶豐銀行、
    三越加油站、杜正恒及乙○○」；起訴書附表編號四犯罪地點部分，應更正為：
    「基隆市○○路四號哈樂杯泡沫紅茶店二樓」。就理由部分補充：（一）被告先
    後行使偽造準私文書及行使偽造私文書之犯行，時間緊接，犯罪方法類似，顯係
    基於概括犯意反覆為之，應依連續犯規定，論以連續行使偽造私文書一罪。被告
    所犯連續行使偽造私文書罪、詐欺取財罪及行使變造特種文書罪三罪間，有方法
    目的之牽連關係，應從一重之連續行使偽造私文書罪處斷。（二）被告於本院審
    理中就全部犯罪事實之自白。
三、量刑及沒收部分：爰審酌被告不思以己力獲取所需，卻任意以恐嚇手法犯罪，致
    被害人甲○○等人受有精神上之恐懼，及財產上之損失，且犯後迄今均未與被害
    人等達成和解以賠償損失，惟念及被告犯後尚知坦認犯行，及其犯罪手段、犯罪
    所得財物、犯罪次數與其他一切情狀，分別量處如主文所示之刑，並定其應執行
    刑，以資懲儆。扣案之「乙○○」國民
    之慶豐銀行信用卡一張（卡號五四Ｚ0000000000000號），均係被
    告所有供其犯罪所用之物，業據被告供承在卷，應依刑法第三十八條第一項第二
    款規定，均宣告沒收。另本案大眾商業銀行簽帳單（一式二聯）顧客簽名欄被告
    所偽造之「乙○○」署名二枚，雖簽帳單均未經扣案，惟並無證據證明業已滅失
    ，被告所偽造上揭署名二枚，應依刑法第二百十九條規定，均宣告沒收。至於上
    揭偽造之慶豐銀行信用卡背面持卡人簽名欄，被告所偽造之「乙○○」署名一枚
    ，因該偽造之慶豐銀行信用卡本身已諭知沒收，本院爰不就該偽造之「乙○○」
    署名一枚，再予宣告沒收，併此敘明。
據上論斷，應依刑事訴訟法第二百九十九條第一項前段、第二百七十三條之一第一項
、第三百十條之二、第四百五十四條第二項，刑法第二條第一項但書、第二十八條、
第五十六條、第二百十條、第二百十二條、第二百十六條、第三百三十九條第一項、
第三百三十九條之二第一項、第三百四十六條第一項、第三項、第五十五條、第四十
七條、第五十一條第五款、第二百十九條、第三十八條第一項第二款，罰金罰鍰提高
標準條例第一條前段，判決如主文。
本案經檢察官丙○○到庭執行職務。
中　　　華　　　民　　　國　        　九十四　　年　　三　　月　　九　　日
                                  臺灣高雄地方法院刑事第四庭
                                        　法　官  呂憲雄
右正本證明與原本無異。
如不服本判決，應於收受送達後十日內向本院提出上訴書狀。
　　　　　　　　　　　　　　　　　　　　  書記官  吳良美
中　　　華　　　民　　　國　        　九十四　　年　　三　　月　　九　　日
附錄本判決論罪科刑法條
中華民國刑法第二百一十條
(偽造變造私文書罪)
偽造、變造私文書，足以生損害於公眾或他人者，處五年以下有期徒刑。
中華民國刑法第二百一十二條
(偽造變造特種文書罪)
偽造、變造護照、旅券、免許證、特許證及關於品行、能力服務或其他相
類之證書、介紹書，足以生損害於公眾或他人者，處一年以下有期徒刑、
拘役或三百元以下罰金。
中華民國刑法第二百一十六條
(行使偽造變造或登載不實之文書罪)
行使第二百十條至第二百十五條之文書者，依偽造、變造文書或登載不實
事項或使登載不實事項之規定處斷。
中華民國刑法第三百三十九條
(普通詐欺罪)
意圖為自己或第三人不法之所有，以詐術使人將本人或第三人之物交付者
，處五年以下有期徒刑、拘役或科或併科一千元以下罰金。
以前項方法得財產上不法之利益或使第三人得之者，亦同。
前二項之未遂犯罰之。
中華民國刑法第三百三十九條之二
意圖為自己或第三人不法之所有，以不正方法由自動付款設備取得他人之
物者，處三年以下有期徒刑、拘役或一萬元以下罰金。
以前項方法得財產上不法之利益或使第三人得之者，亦同。
中華民國刑法第三百四十六條
(單純恐嚇罪)
意圖為自己或第三人不法之所有，以恐嚇使人將本人或第三人之物交付者
，處六月以上五年以下有期徒刑，得併科一千元以下罰金。
以前項方法得財產上不法之利益，或使第三人得之者，亦同。
前二項之未遂犯罰之。
